Minutes et répertoires du notaire Michel AUVRAY, 21 septembre 1667 - 4 décembre 1687 (étude IX)
Archives nationales
Minutes et répertoires du notaire Michel AUVRAY (étude IX)
21 septembre 1667 - 4 décembre 1687
MC/ET/IX/434 - MC/ET/IX/494, MC/RE/IX/4
Etude IX; Auvray, Michel
Archives nationales de France
Minutes et répertoires: la loi 2008-696 du 15 juillet 2008 relative aux archives a fixé à 75 ans à compter de la date de l'acte, ou à 25 ans à compter de la date du décès de l'intéressé si ce délai est plus bref, le délai de communication des minutes et répertoires des notaires; ce délai est porté à 100 ans à compter de la date de l'acte si le document se rapporte à un mineur (code du Patrimoine, articles L213-2, 4e d et 5e).
Autres documents de l'étude (dossiers de clients, comptabilité...): s'agissant d'archives privées, ces documents sont communicables selon les modalités fixées par le déposant ou le donateur.
Certains documents ne sont pas accessibles en raison de leur mauvais état de conservation.
Versement
Accès aux instruments de recherche de tous les notaires de l’étude IX
Archives de l'étude IX
- Minutes de Michel AUVRAY, 21 septembre 1667 - décembre 1687; MC/ET/IX/434 - MC/ET/IX/494
  - Minutes. 1667, 21 septembre - 1667, décembre, 21 septembre 1667 - décembre 1667; MC/ET/IX/434
    Informations complémentaires:
    Informations concernant le classement:
    Le niveau inférieur de description, quand il existe, correspond aux minutes d'actes. Toutes les minutes ne sont pas forcément décrites une à une. Les descriptions de ces minutes sont plus ou moins détaillées.
  - Minutes. 1668, janvier - 1668, juin, janvier 1668 - juin 1668; MC/ET/IX/435
  - Minutes. 1668, juillet - 1668, décembre, juillet 1668 - décembre 1668; MC/ET/IX/436
  - Minutes. 1669, janvier - 1669, avril, janvier 1669 - avril 1669; MC/ET/IX/437; Document détérioré.
  - Minutes. 1669, mai - 1669, juillet, mai 1669 - juillet 1669; MC/ET/IX/438
  - Minutes. 1669, août - 1669, décembre, août 1669 - décembre 1669; MC/ET/IX/439
    Plus des imparfaits.
  - Minutes. 1670, janvier - 1670, mars, janvier 1670 - mars 1670; MC/ET/IX/440
    - VALDOR (Jean) Intendant des bâtiments du duc d'Orléans, Résident de l'Electeur de Pologne, Prince de Liège auprès S.M., demeurant aux Galeries du Louvre § Procuration par Jean VALDOR à Jean-Baptiste VALDOR, son fils, interprète des langues étrangères auprès de MONSIEUR -, 21 mai 1669; MC/ET/IX/440
      Origine de l'information:
      Fichier dit 'général' XVIIe-XVIIIe siècles, par le personnel du Minutier, 1954-1999 ( fichier papier entièrement dématérialisé; voir contexte dans le Plan d’orientation général - Notaires de Paris, guides thématiques du Minutier).
      Date de révision: 2011-2012
      Date de création de la notice: 2010
      procuration; Valdor, Jean
    - SAINFRAY (Jean) marchand demeurant rue des Lombards § Vente à Jean SAINFRAY par Jean-Baptiste VALDOR, d'une collection de 400 bandes de dessins de verdures à animaux, plus 12 grands tableaux et d'autres bandes, le tout servant à faire des tapisseries à Aubusson, et mis entre les mains de Jean SAINFRAY BERTRAND, tapissier de la garde robe de S.M, moyennant 15.000 ltz., 23 janvier 1670; MC/ET/IX/440
      acte de vente; Sainfray, Jean
    - TAPISSIER de la garde robe du roi BERTRAND, demeurant à Aubusson § Vente de 400 bandes de dessins, de tableaux de verdures et d'animaux comme modèles de tapisseries, moyennant un paiement de 15. 000 livres., 23 janvier 1670; MC/ET/IX/440
      Artisans XVIIe, par M. Jurgens, M.A. Fleury, R. Gourmelon et le personnel du Minutier central, 1954-1996 (fichier papier entièrement dématérialisé; voir contexte dans le Plan d’orientation général - Notaires de Paris, guides thématiques du Minutier).
      acte de vente
    - TAPISSERIES § Vente de 400 bandes de verdures à animaux, de 12 grands tableaux et d'autres bordures servant à faire des. .. pair Aubusson., 23 janvier 1670; MC/ET/IX/440
    - DESSINS § Vente d'une collection de 400 bandes de. .. de verdures avec animaux, plus des bordures pour faire les tapisseries d'Aubussas, entre Jean-Baptiste VALDOR, vendeur, et Jean SAINFRAY, marchand, et. .. BERTRAND, tapissier de la garde-robe du roi, moyennant le paiement de 15.000 lts, 23 janvier 1670; MC/ET/IX/440
      acte de vente; Valdor, Jean-Baptiste; Sainfray, Jean; Bertrand,, M.
    - TABLEAUX § Vente de 12 grands..., représentant l'histoire de 'Robert' et des 'jeux d'enfants' avec une collection de 400 bandes de dessins pour tapisseries, par Jean-Baptiste VALDOR, vendeur à Jean SAINFRAY, marchand, moyennant la somme de 15.000 ltz., 23 janvier 1670; MC/ET/IX/440
    - VALDOR (Jean-Baptiste) Interprète des langues étrangères auprès de MONSIEUR, demeurant aux Galeries du Louvre. § Vente par Jean-Baptiste VALDOR comme procureur de son père, à Jean SAINFRAY, marchand, d'une collection de 400 bandes de dessins de verdures avec animaux, peints à l'huile et à la détrempe, plus 12 tableaux et des bordures pour tapisserie, moyennant la somme de 15.000 ltz., 23 janvier 1670; MC/ET/IX/440
      acte de vente; Valdor, Jean-Baptiste
    - BERTRAND (M.) tapissier de la garde robe du roi, demeurant à Aubusson § Vente à. .. par Jean-Baptiste VALDOR, de 400 bandes de dessus en verdure à animaux, de 12 grands tableaux et d'autres bandes de bordures pour tapisseries, moyennant la somme de 15.000 livrés., 23 janvier 1670; MC/ET/IX/440
      acte de vente; Bertrand, M.
    - NEUILLY Pont de § Marché par la reconstruction à neuf du pont de NEUILLY suivant le procès-verbal du 9 mai 1658, entre Michel VILLEDO et Sébastien BRUAND d'une part, et les Trésoriers de France généraux des Finances, d'autre part-, 7 mars 1670; MC/ET/IX/440
      marché
    - CHARPENTERIE (marché de) § Marché pour les ouvrages de. .. nécessaires à la reconstruction à neuf du pont de NEUILLY, du côté de Courbevoye appartenant à la duchesse de SCHOMBERG, et suivant le procès-verbal du 9 mai 1658 entre les Trésoriers de France et Généraux des Finances et Michel VILLEDO et Sebastien BRUAND., 7 mars 1670; MC/ET/IX/440
      marché; charpentier
  - Minutes. 1670, avril - 1670, juin, avril 1670 - juin 1670; MC/ET/IX/441
    - TAPISSERIE § Vente de six pièces de. .. d'Auvergne, représentant l'Histoire de Pâris, par Gilbert DOUTÉ, avocat au parlement, à Antoine MILLET de VILLERUE et Christophe MILLON, seigneur de COISSY, pour la somme de 1000 livres., 13 juin 1670; MC/ET/IX/441
  - Minutes. 1671, janvier - 1671, juin, janvier 1671 - juin 1671; MC/ET/IX/442
  - Minutes. 1671, juillet - 1671, décembre, juillet 1671 - décembre 1671; MC/ET/IX/443
  - Minutes. 1672, janvier - 1672, juin, janvier 1672 - juin 1672; MC/ET/IX/444
  - Minutes. 1672, juillet - 1672, décembre, juillet 1672 - décembre 1672; MC/ET/IX/445
  - Minutes. 1673, janvier - 1673, juin, janvier 1673 - juin 1673; MC/ET/IX/446
  - Minutes. 1673, juillet - 1673, décembre, juillet 1673 - décembre 1673; MC/ET/IX/447
  - Minutes. 1674, janvier - 1674, juin, janvier 1674 - juin 1674; MC/ET/IX/448
  - Minutes. 1674, juillet - 1674, décembre, juillet 1674 - décembre 1674; MC/ET/IX/449
  - Minutes. 1675, janvier - 1675, juin, janvier 1675 - juin 1675; MC/ET/IX/450
  - Minutes. 1675, juillet - 1675, décembre, juillet 1675 - décembre 1675; MC/ET/IX/451
  - Minutes. 1676, janvier - 1676, avril, janvier 1676 - avril 1676; MC/ET/IX/452
  - Minutes. 1676, mai - 1676, août, mai 1676 - août 1676; MC/ET/IX/453
  - Minutes. 1676, septembre - 1676, décembre, septembre 1676 - décembre 1676; MC/ET/IX/454
    - Obligation par Madeleine de Souvré envers Claude Patu, avocat au Parlement et aux conseils, et substitut du procureur du Roi au Châtelet, demeurant rue des Ménétriers, d'une somme de 114 livres à lui due pour frais faits au Conseil pour la dite dame., 5 septembre 1676; MC/ET/IX/454
      Documents du Minutier central concernant l'histoire littéraire (1650-1700) [2295 actes], par Madeleine Jurgens et Marie-Antoinette Fleury, Paris, Presses universitaires de France, 1960, p. 420 (instrument de recherche imprimé dématérialisé dont la version intégrale est accessible en ligne par la rubrique 'Autres instruments de recherche', voir contexte dans le Plan d’orientation général - Notaires de Paris, guides thématiques du Minutier).
      Date de révision: 2009-2011
      Date de création de la notice: 2009
      Documents du Minutier central concernant l'histoire littéraire (1650-1700), par Madeleine Jurgens et Marie-Antoinette Fleury. Presses universitaires de France, 1960, XXIII-511 p.
      obligation; Ménétriers (rue des); Sablé, Madeleine de Souvré (1598-1678, marquise de); Patu, Claude; avocat au parlement (Ancien Régime); avocat; magistrat
  - Minutes. 1677, janvier - 1677, juin, janvier 1677 - juin 1677; MC/ET/IX/455
  - Minutes. 1677, juillet - 1677, décembre, juillet 1677 - décembre 1677; MC/ET/IX/456
  - Minutes. 1678, janvier - 1678, mars, janvier 1678 - mars 1678; MC/ET/IX/457
    - Dépôt de testaments par Claude de Puymartin, prêtre., 17 janvier 1678; MC/ET/IX/457
      - 1673, 26 octobre. Testament olographe de Madeleine de Souvré instituant la marquise de Schomberg son héritière et exécutrice testamentaire. 3 feuillets 1/2.
      1674, 15 avril. Codicille olographe. 2 feuillets. Ces pièces sont contenues en une enveloppe scellée de 8 cachets de cire rouge aux armes de la marquise de Sablé.
      Documents du Minutier central concernant l'histoire littéraire (1650-1700) [2295 actes], par Madeleine Jurgens et Marie-Antoinette Fleury, Paris, Presses universitaires de France, 1960, p. 421 (instrument de recherche imprimé dématérialisé dont la version intégrale est accessible en ligne par la rubrique 'Autres instruments de recherche', voir contexte dans le Plan d’orientation général - Notaires de Paris, guides thématiques du Minutier).
      testament; dépôt de pièces; Sablé, Madeleine de Souvré (1598-1678, marquise de); Puymartin, Claude de; Hautefort, Marie de (1616-1691); prêtre
    - Dépôt de testaments., 5 février 1678; MC/ET/IX/457
      - 1669, 28 janvier. Testament olographe de Madeleine de Souvré. 5 feuillets et une enveloppe scellée de 6 cachets de cire rouge aux armes de la marquise de Sablé.
      1674, 22 juillet. Codicille olographe. 1 feuillet et une enveloppe scellée d'un cachet de cire rouge aux armes de la marquise.
      1674, 7 décembre. Autre codicille olographe. 2 feuillets.
      1675, 19 mai. Autre codicille olographe. 2 feuillets et une enveloppe scellée de 3 cachets de cire rouge.
      dépôt de pièces; testament; Sablé, Madeleine de Souvré (1598-1678, marquise de)
  - Minutes. 1678, avril - 1678, août, avril 1678 - août 1678; MC/ET/IX/458
  - Minutes. 1678, septembre - 1678, décembre, septembre 1678 - décembre 1678; MC/ET/IX/459
  - Minutes. 1679, janvier - 1679, mars, janvier 1679 - mars 1679; MC/ET/IX/460
  - Minutes. 1679, avril - 1679, juin, avril 1679 - juin 1679; MC/ET/IX/461
  - Minutes. 1679, juillet - 1679, septembre, juillet 1679 - septembre 1679; MC/ET/IX/462
  - Minutes. 1679, octobre - 1679, décembre, octobre 1679 - décembre 1679; MC/ET/IX/463
  - Minutes. 1680, janvier - 1680, mars, janvier 1680 - mars 1680; MC/ET/IX/464
  - Minutes. 1680, avril - 1680, juillet, avril 1680 - juillet 1680; MC/ET/IX/465
  - Minutes. 1680, août - 1680, décembre, août 1680 - décembre 1680; MC/ET/IX/466
  - Minutes. 1681, janvier - 1681, avril, janvier 1681 - avril 1681; MC/ET/IX/467
  - Minutes. 1681, mai - 1681, juillet, mai 1681 - juillet 1681; MC/ET/IX/468
  - Minutes. 1681, août - 1681, septembre, août 1681 - septembre 1681; MC/ET/IX/469
  - Minutes. 1681, octobre - 1681, décembre, octobre 1681 - décembre 1681; MC/ET/IX/470
  - Minutes. 1682, janvier - 1682, février, janvier 1682 - février 1682; MC/ET/IX/471
  - Minutes. 1682, mars - 1682, avril, mars 1682 - avril 1682; MC/ET/IX/472
  - Minutes. 1682, mai - 1682, juillet, mai 1682 - juillet 1682; MC/ET/IX/473
  - Minutes. 1682, août - 1682, décembre, août 1682 - décembre 1682; MC/ET/IX/474
    - BERNARD (Gabriel) § mariage avec Madeleine CLERGEAU, 9 décembre 1682; MC/ET/IX/474
      contrat de mariage; Bernard, Gabriel
  - Minutes. 1683, janvier - 1683, mars, janvier 1683 - mars 1683; MC/ET/IX/475
  - Minutes. 1683, avril - 1683, juin, avril 1683 - juin 1683; MC/ET/IX/476
  - Minutes. 1683, juillet - 1683, septembre, juillet 1683 - septembre 1683; MC/ET/IX/477
  - Minutes. 1683, octobre - 1683, décembre, octobre 1683 - décembre 1683; MC/ET/IX/478
  - Minutes. 1684, janvier - 1684, mars, janvier 1684 - mars 1684; MC/ET/IX/479
    - Contrat de mariage entre Sébastien Girardot, trompette du chevalier de Tourville, rue Fromanteau, fils de défunt Jean Girardot, laboureur à Villiers-sous-Aujars, proche Ranpes, et de Jeanne Vigey, et Jeanne Convert, fille de défunt Antoine Convert, marchand à Notre-Dame-de-l'Osier en Dauphiné. Parmi les témoins: Guillemot, trompette, ami de Sébastien; Benoît Colavet, sieur de la Marche, trompette ordinaire de la chambre du roi, oncle de Jeanne, et Françoise Chappuy, sa femme, demeurant rue Fromanteau; Pierre Dubray, trompette des chevaux-légers de la garde du roi, ami de Jeanne., 14 février 1684; MC/ET/IX/479
      Musique XVIIe siècle [2407 actes], par Madeleine Jurgens et le personnel du Minutier, 1954-1996 ( fichier papier entièrement dématérialisé; voir contexte dans le Plan d’orientation général - Notaires de Paris, guides thématiques du Minutier).
      Date de révision: 2011
      contrat de mariage; Fromenteau (rue); Notre-Dame-de-l'Osier (Isère); agriculteur; musicien; musicien
  - Minutes. 1684, avril - 1684, juin, avril 1684 - juin 1684; MC/ET/IX/480
  - Minutes. 1684, juillet - 1684, septembre, juillet 1684 - septembre 1684; MC/ET/IX/481
  - Minutes. 1684, octobre - 1684, décembre, octobre 1684 - décembre 1684; MC/ET/IX/482
  - Minutes. 1685, janvier - 1685, mars, janvier 1685 - mars 1685; MC/ET/IX/483
  - Minutes. 1685, avril - 1685, juin, avril 1685 - juin 1685; MC/ET/IX/484
  - Minutes. 1685, juillet - 1685, septembre, juillet 1685 - septembre 1685; MC/ET/IX/485
  - Minutes. 1685, octobre - 1685, décembre, octobre 1685 - décembre 1685; MC/ET/IX/486
  - Minutes. 1686, janvier - 1686, mars, janvier 1686 - mars 1686; MC/ET/IX/487
    - Contrat de mariage entre René Desforges, notaire au Châtelet, et Marie Anne Lenoir, fille de Jacques Lenoir, marchand bourgeois de Paris, et d'Antoinette Ameline., 17 février 1686; MC/ET/IX/487
      Marie-Françoise Limon, Les notaires au Châtelet de Paris sous le règne de Louis XIV, Toulouse, Presses universitaires du Mirail, 1992 [223 actes] (voir contexte dans le Plan d’orientation général - Notaires de Paris, guides thématiques du Minutier).
      Date de création de la notice: 2006
      contrat de mariage; Desforges, René; Lenoir, Marie Anne; Lenoir, Jacques; Ameline, Antoinette; notaire; commerçant
    - Fallempin (Jacques Rolland) maître et marchand évantailliste rue Saint Denis § mariage de .., 6 mai 1735; MC/ET/IX/487
      Artisans XVIIIe siècle, par M. Rambaud et C. Grodecki, 1956-1977 ( fichier papier entièrement dématérialisé; voir contexte dans le Plan d’orientation général - Notaires de Paris, guides thématiques du Minutier).
      contrat de mariage; Fallempin, Jacques Rolland
  - Minutes. 1686, avril - 1686, juin, avril 1686 - juin 1686; MC/ET/IX/488
  - Minutes. 1686, juillet - 1686, septembre, juillet 1686 - septembre 1686; MC/ET/IX/489
    - Procuration donnée par Jean-Baptiste de Gaumont, conseiller d'état ordinaire et conseiller d'honneur à la cour, Jean-Baptiste-Camille de Bragelongne, conseiller honoraire à la cour, demeurant rue Neuve-Saint-Paul, Christophe-Nicolas Acarin de La Vigne, commissaire des guerres, demeurant rue de Touraine, créanciers privilégiés sur un terrain attenant à l'hôtel d'Auvergne, ayant issue d'un bout sur la rue Saint-Dominique, de l'autre sur la rue de l'Université, à Pierre Desmaisons, lui donnant pouvoir de les représenter en assistant au procès-verbal de visite et estimation de l'hôtel d'Auvergne dont l'escalier est construit sur une partie du terrain et de faire en leurs noms telles réquisitions et observations qu'il jugera utiles, en conformité avec un arrêt du 1er août 1749 ordonnant que le terrain soit vendu à la requête des créanciers privilégiés, à charge par l'adjudicataire de laisser subsister l'escalier de l'hôtel et de ménager à l'entour un espace de six pieds de large pour les vues. Les comparants sont les créanciers de la propriétaire du terrain, Mlle de Trente, qui leur avait emprunté de l'argent pour en faire l'acquisition., 19 août 1749; MC/ET/IX/489
      Documents du Minutier central concernant l'histoire de l'art (1700-1750), par Mireille Rambaud, tome II [études I à X, soit 2357 actes], Paris, Archives nationales, 1971, p. 69 (instrument de recherche imprimé dématérialisé, certaines notices sont plus détaillées dans la version intégrale accessible en ligne par la rubrique 'Autres instruments de recherche', voir contexte dans le Plan d’orientation général - Notaires de Paris, guides thématiques du Minutier).
      Documents du Minutier central concernant l'histoire de l'art (1700-1750), par M. Rambaud, tome II, Paris, Archives nationales, 1971, CVI-1298 p.
  - Minutes. 1686, octobre - 1686, décembre, octobre 1686 - décembre 1686; MC/ET/IX/490
  - Minutes. 1687, janvier - 1687, mars, janvier 1687 - mars 1687; MC/ET/IX/491
  - Minutes. 1687, avril - 1687, juin, avril 1687 - juin 1687; MC/ET/IX/492
  - Minutes. 1687, juillet - 1687, septembre, juillet 1687 - septembre 1687; MC/ET/IX/493
  - Minutes. 1687, octobre - 1687, décembre, octobre 1687 - décembre 1687; MC/ET/IX/494
- Répertoire(s) de Michel AUVRAY, 21 septembre 1667 - 4 décembre 1687; MC/RE/IX/4
  - Répertoire. 1667, 21 septembre - 1687, 4 décembre, 21 septembre 1667 - 4 décembre 1687; MC/RE/IX/4
    Informations concernant le classement et la cotation:
    Le niveau inférieur de description, quand il existe, correspond aux mentions d'actes contenues dans le répertoire. Parmi celles-ci, certaines peuvent y être décrites, de manière plus ou moins détaillée. Pour consulter l'acte proprement dit, il convient de rechercher la cote au niveau des articles (registre ou liasse) des minutes du notaire (cote de type 'MC/ET').